臺灣臺南地方法院柳營簡易庭民事判決
111年度營簡字第41號
原      告  曾瑞程  


被      告  王欣欣  
上列當事人間債務人異議之訴事件，經本院柳營簡易庭於民國11
1年3月8日言詞辯論終結，判決如下：
    主  文
一、原告之訴駁回。
二、訴訟費用由原告負擔。
    事實及理由
一、原告起訴主張：兩造於民國104年1月8日協議離婚，並約定
    原告應按月給付被告新臺幣(下同)6,000元之贍養費，兩造
    因而調解成立，並簽立本院103年度司家調字第640號調解筆
    錄(下稱系爭調解筆錄)，被告嗣持之為執行名義向本院聲請
    對原告強制執行，經本院民事執行處以110年度司執字第127
    295號給付扶養費執行事件(下稱系爭執行事件)受理在案。
    然被告於106年9月25日、同年10月18日以簡訊告知原告，兩
    造共有坐落臺南市○○區○○街00○0號房屋(下稱系爭房屋)出售
    後，原告若給付一半之價金予被告，被告願無條件遷離系爭
    房屋，而原告於109年7月間出售系爭房屋後，已將系爭房屋
    賣得之一半價金共計2,068,906元給付予被告，原告已清償
    對被告每月6,000元之上開贍養費債務，被告對原告之贍養
    費債權已不存在，爰依強制執行法第14條第2項規定提起債
    務人異議之訴等語。並聲明：系爭執行事件之強制執行程序
    應予撤銷。
二、被告則以：系爭房屋出賣後所得之價金與贍養費不能互相抵
    銷。並聲明：原告之訴駁回。
三、按執行名義成立後，如有消滅或妨礙債權人請求之事由發生
    ，債務人得於強制執行程序終結前，向執行法院對債權人提
    起異議之訴；執行名義無確定判決同一之效力者，於執行名
    義成立前，如有債權不成立或消滅或妨礙債權人請求之事由
    發生，債務人亦得於強制執行程序終結前提起異議之訴，強
    制執行法第14條第1項前段、第2項分別定有明文。是以，債
    務人異議之訴須於執行程序開始後終結前始得為之，如強制
    執行程序已終結，或尚未開始，因執行程序已無從排除或無
    執行程序可資排除，均不得提起。又提起異議之訴，雖在執
    行程序終結前，但在該訴裁判確定前，執行程序已先告終結
    者，其訴亦難認為有理由。
四、經查，被告於系爭執行事件之強制執行程序，乃係持系爭調
    解筆錄為執行名義，聲請對原告財產於68,000元之範圍內為
    強制執行，嗣復追加執行106,000元，本院民事執行處分別
    於110年12月29日、111年1月7日核發扣押命令，在174,000
    元之範圍內，扣押原告對訴外人第一商業銀行股份有限公司
    鹽水分公司(下稱第一銀行)之存款債權，並於111年3月4日
    核發收取命令，准許債權人即被告向第一銀行收取174,544
    元之原告存款債權等情，業經本院調閱系爭執行事件之執行
    卷宗核閱無誤。系爭執行事件之強制執行程序既已滿足被告
    之上開執行債權而告終結，原告即無從排除並撤銷系爭執行
    事件之強制執行程序，亦已無阻止強制執行之實益。是原告
    提起本件訴訟，於法無據，應予駁回。
五、按訴訟費用，由敗訴之當事人負擔，民事訴訟法第78條定有
    明文。本件為原告敗訴之判決，訴訟費用即應由原告負擔，
    爰判決如主文第2項所示。
六、據上論結，本件原告之訴為無理由，依民事訴訟法第436條
    第2項、第78條，判決如主文。
中　　華　　民　　國　　111 　年　　3 　　月　　15　　日
                  臺灣臺南地方法院柳營簡易庭
                              法     官  陳  協  奇
以上正本係照原本作成。
如不服本判決，應於判決送達後20日內，向本院提出上訴狀並表
明上訴理由，如於本判決宣示後送達前提起上訴者，應於判決送
達後20日內補提上訴理由書（須附繕本）。　　　　
中　　華　　民　　國　　111 　年　　3 　　月　　15　　日
                              書　記　官  黃  玉  真